# 关于授信额度的披露

提问人：aaaafjq 时间：2012-12-06 17:22:45
关于授信额度，一般包括有书面协议的授信和没有协议的授信，对于没有协议的授信，在审计报告中披露？ 另外，关于授信协议，有一种是明确有授信额度的，即企业可以凭协议随时向银行取得贷款；另外一种虽明确有授信额度，但银行提供贷款前需要再次经过批准。问题是：这两种授信额度是否都能在审计报告中披露？

回答人：chenyiwei
回复 aaaaaafjq 的帖子
作为授信对象的企业，其财务报表附注中一般不单独披露其持有的授信额度情况。只有当对该企业的持续经营能力产生疑虑，需要披露相关解决措施以证明持续经营假设的合理性时，才会在附注中概要披露企业持有银行信贷额度的情况，但也只是概要披露，一般不会详细披露，尤其是没有正式协议的额度。